Graineterie Blondeel à Bohain
Archives départementales de l'Aisne
Fonds de la Graineterie Blondeel à Bohain-en-Vermandois
1922-1962
84 J 1 à 60
3.5 mètres linéaires
Henri Matisse; Musée - Maison familiale d'Henri Matisse-Grainterie Blondel; Département de l'Aisne
Le peintre Henri Matisse est né le 31 décembre 1869 au Câteau-Cambrésis, dans le département du Nord. Ses parents, Henri Emile Matisse et Anne Gérard ont fondé la même année la maison Matisse-Gérard à Bohain. Câteau-Cambrésis, dans le département du Nord
A Bohain, ils achètent le 21 octobre 1876 à Louise Fidéline, Paul-Fernand et Louis Joseph Lefèvre, propriétaires en indivision, « une maison sise à Bohain à l’angle formé par la rue du Château et la rue Peu d’Aise moyennant le prix principal de quinze mille deux cent cinquante francs ». La famille Matisse y établit une graineterie.
Cette maison passe ensuite successivement dans le patrimoine de Gérard Henri Matisse jusqu’en 1923, année où elle devient propriété de Thierry Auguste Emile Matisse. Ensuite, le commerce est tenu par Fernand Lapie (attesté dès 1925) puis par Robert Lesecq-Dizy (attesté dès le milieu de l’année 1947) qui se rend définitivement acquéreur de la maison en 1956. A cette graineterie succède le magasin de fleurs et de graines tenu par la famille Blondeel. Lors de la fermeture de ce commerce, la maison est rachetée par le Département de l’Aisne qui y aménage un musée consacré au peintre.
Henri Matisse; Henri Matisse; Musée - Maison familiale d'Henri Matisse-Grainterie Blondel; société hippique rurale de Bohain; Bohain-en-Vermandois; Personnel; Comptabilité et finances; Fiscalité; Recette et dépense; Frais généraux; Comptes de l'entreprise; Aviculture
À la fermeture de la graineterie Blondeel, le fonds a été collecté par les Archives départementales le 11 février 2004.
Les documents collectés ont été répartis dans 8 chapitres
Administration générale et fonctionnement
Personnel
Comptabilité et finances
Dépositaire extérieur
Fiscalité
Animation commerciale
Aviculture
Présidence de la Société hippique rurale de Bohain
Le fonds est communicable selon les délais prescrits par le code du Patrimoine, art L. 213-1 et suivants.
- Administration générale et fonctionnement, 84 J 1-4
  - Correspondance: registre de copie de lettres., 1921-1934; 84 J 1
  - Correspondance: courrier arrivée et départ, 1921-1934; 84 J 2; (Classement chronologique)
  - Agendas annuels, 1936-1939; 84 J 3; (1936,1947-1949)
  - Agendas annuels, 1952-1956; 84 J 4
- Personnel, 84 J 5-7
  - Salaire du personnel: registre de paie 1947-1951), carnet de bulletins de salaire 1948-1949, 84 J 5
  - Personnel, cotisation à la caisse d'allocations familiales: instructions (1951-1953) (1951-1953), notes d'information(1951-1953), correspondance (1952-1953), 84 J 6
  - Personnel, cotisation à la sécurité sociale: correspondance(1947,1953,1962) certificat de travail (1953)(1953), circulaires (1953), déclarations annuelles de salaire (1958, 1961)((1958,, 1961), 1947-1962; 84 J 7
- Comptabilité et finances, 84 J 8-51
  - Registre des recettes et dépenses., 1924-1928; 84 J 8
  - Registre de frais généraux, 1924-1930; 84 J 9
  - Comptes de l’entreprise: balance financière., 1924; 84 J 10
  - Livre-journal, 1948; 84 J 11
  - Livre de caisse., 1946-1954; 84 J 12
- Dépositaire extérieur, 84 J 52-53
  - Activité de Mme Delabruyère, dépositaire à Maretz, 1950-1956; 84 J 52-53
- Animation commerciale, 84 J 56
  - Chronique agricole diffusée sous le patronage de Villemorin-Andrieux sur radio-Luxembourg: transcriptions des émissions radiophoniques.., 1950-1953; 84 J 56
- Aviculture, 84 J 57-58
  - Aviculture: Correspondance, 1931-1936; 84 J 57
  - Organisation de l'exposition nationale de la société d'aviculture du Vermandois du 3 au 4 février 1951: facture d'imprimerie, lettre d'exposant, publicités, statuts, 84 J 58
- Présidence de la société hippique rurale de Bohain., 84 J 59-60
  - société hippique rurale de Bohain, fonctionnement: Statuts et procès-verbaux d’assemblée générale (1951-1952)., 1950-1953; 84 J 59
  - Concours hippique rurale de Bohain, 1950-1953; 84 J 60